# 请教陈版：合并问题

提问人：跨度防护 时间：2018-03-13 15:16:55
A于 2017 年 9 月 30 日（购买日）通过非同一控制下企业合并购买了B，在购买日编制合并报表时，（ 1 ）应将B的资产负债的公允价值予以入账，即假设B个别报表层面的账面应收账款余额 1000 ，坏账 200 ，账面价值 800 ，而公允价值为 800 。那么此时合并报表中应反映应收账款余额和账面价值均为 800 ，不体现个别报表层面的坏账准备金额，同理合并层面的固定资产也是这个道理；（ 2 ）如果（ 1 ）的处理是正确的，购买日报表附注的应收账款账龄应以个别报表为准，按账龄计提坏账与账龄逻辑关系不符的，附注中解释即可。请教陈版：上述处理是否正确。

回答人：chenyiwei
你的理解基本合理。 对于上述坏账准备问题，不仅仅是报表附注中披露“原值 1000 ，准备200”还是直接披露“账面价值800”的问题，更是涉及到该应收账款的可收回金额变动（增加）时如何处理的问题。例如。如果日后该应收账款的可收回金额增加到 900 ，就不能简单地在合并报表层面“借：坏账准备 100 ，贷：资产减值损失 100”，因为该资产的初始计量金额是 800 ，后续按摊余成本计量，意味着其日后的账面价值不能恢复到 800 以上，所以这部分购买日已有的准备，日后事实上在实际收回前是不能转回的。

提问人：跨度防护 时间：2018-03-13 20:05:36
如果后续收回金额为 1000 ，从合并层面看做账是不是应该为“借：银行存款 200 贷：投资收益200”。

回答人：chenyiwei
收回时确认投资收益200.

提问人：跨度防护 时间：2018-04-19 21:24:57
请教陈版甲收购乙所有股东的股权，乙的股权构成为：甲的母公司A持有90%、第三方B持有10%。该收购是否同时触碰同一控制下企业合并和收购少数股权。即A合并成本为“乙合并日账面净资产*90%+A向B支付的股权收购款”？

回答人：chenyiwei
可以这样理解。参考：《瑞华研究 2010 ～ 2016 汇编》之“问题3-2-39（与同一控制下企业合并同时完成的收购少数股权交易）”。